【裁判字號】    86,破,24
【裁判日期】    950301
【裁判案由】    破產宣告
【裁判全文】
臺灣臺北地方法院民事裁定                86年度破字第24號
異  議  人  張泰昌律師（即破產人達亞汽車股份有限公司之破
相  對  人  臺南縣稅捐稽徵處新化分處
法定代理人  甲○○
上異議人對相對人依本院86年度破字第24號宣告破產事件所申報
破產債權之加入或數額聲明異議，本院裁定如下：
    主      文
相對人申報如附表所示之破產債權應予剔除。
    理      由
一、按破產人之債權人，應於規定期限內向破產管理人申報其債
    權，其不依限申報者，不得就破產財團受清償；又對於破產
    債權之加入或其數額有異議者，應於第一次債權人會議終結
    前提出之，但其異議之原因知悉在後者，不在此限。前項爭
    議，由法院裁定之，破產法第65條第1 項第5 款、第125 條
    定有明文。
二、本件破產管理人於民國94年8月26日提出分配表，其中將相
    對人列入該分配表次序6，其分配金額為新臺幣0元，備考欄
    註明附註五，附註欄五載明：「債權人臺南縣稅捐稽徵處新
    化分處未於期限內破產管理人申報債權，是其破產債權61,1
    14元不予列入。」按「在第一次債權人會議後，破產財團之
    財產可分配時，破產管理人應即平均分配於債權人。前項分
    配，破產管理人應作成分配表，記載分配之比例及方法。分
    配表，應經法院之認可，並公告之。對於分配表有異議者，
    應自公告之日起十五日內，向法院提出之。」破產法第139
    條定有明文。本件破產管理人雖提出分配表，然該分配表並
    未經本院認可並公告，而破產管理人對此相對人請求列入破
    產債權之債權有異議，於此應依破產法第125 條規定處理，
    而非屬對分配表之異議，合先敘明。
三、相對人主張破產人86、87、88年地價稅為新臺幣（下同）18
    3,011元，其中86年度61,433元為破產債權，因破產人宣告
    破產時未通知，請求將此債權一併列入破產債權等語（本院
    卷四第20頁），異議意旨則以：相對人未依法向異議人申報
    債權，依破產法第65條第1項第5款規定，不應就破產財團受
    清償。
四、本件破產人經本院於86年12月11日裁定宣告破產，其申報權
    期間為即日起至87年1月31日為止，有裁定書可佐。相對人
    及至94年9月5日始申報債權，顯已逾申報債權期間，依前開
    規定，自不得就破產財團受清償，是本件聲明核無不合，應
    予准許。
五、依破產法第125條，裁定如主文。
中    華    民    國    95    年    3     月     1    日
                      民事第二庭  法  官  蔡政哲
附表：
債權人姓名                    債權金額（新台幣）
臺南縣稅捐稽徵處新化分處               61,433元
上為正本係照原本作成。
如對本裁定不服，應於送達後10日內，向本院提出抗告狀─應按
對方人數提出影本。並應繳納抗告費新臺幣1,000 元。
中    華    民    國    95    年    3     月     1    日
                                  書記官  柯月英


司法院資訊處製作；財團法人民間司法改革基金會備份。
